【裁判字號】    99,易,154
【裁判日期】    990430
【裁判案由】    毒品危害防制條例
【裁判全文】
臺灣基隆地方法院刑事判決               99年度易字第154號
公  訴  人  臺灣基隆地方法院檢察署檢察官
被      告  甲○○
上列被告因毒品危害防制條例案件，經檢察官提起公訴（99年度
毒偵字第297 號），被告於準備程序進行中，就被訴事實為有罪
之陳述，經本院合議庭裁定由受命法官獨任進行簡式審判程序，
判決如下：
    主  文
甲○○施用第二級毒品，累犯，處有期徒刑肆月，如易科罰金，
以新臺幣壹仟元折算壹日，扣案之第二級毒品甲基安非他命貳小
包（毛重分別為零點公克、零點貳公克）併同無從與之完全析
離之分裝袋貳只均沒收銷燬；吸食器壹支沒收之。
    犯罪事實
一、甲○○前因妨害性自主案件，由本院於民國93年9 月24日，
    以93年度少連訴字第8 號判決判處有期徒刑4 月確定；其後
    ，再因竊盜案件，經本院於93年9 月13日，以93年度基簡字
    第689 號判決判處有期徒刑6 月確定，所犯前開二案嗣經裁
    定應執行有期徒刑8 月確定，於94年3 月25日執行完畢（構
    成累犯）。復因施用毒品案件，經觀察、勒戒後，認無繼續
    施用毒品之傾向，於93年10月7 日釋放出所，並由臺灣基隆
    地方法院檢察署檢察官93年度毒偵字第850 號、第1345號裁
    定不起訴處分確定；再於前揭觀察、勒戒執行完畢5 年內之
    98年8 月3 日，因施用毒品案件（二犯），由本院於98年10
    月15日，以98年度基簡字第1283號判決判處有期徒刑4 月確
    定（現仍執行中）。
二、詎甲○○猶未戒除毒癮，基於施用第二級毒品甲基安非他命
    之犯意，於99年2 月22日上午10時許，在基隆市○○區○○
    路217 巷2 號3 樓晴天網咖之廁所內，以玻璃球吸食器燒烤
    之方式，施用第二級毒品甲基安非他命1 次。嗣為警於同年
    月23日凌晨3 時20分許，在上揭處所查獲甲○○持有第二級
    毒品甲基安非他命2 包（毛重各為0.3 公克、0.2 公克）、
    吸食器1 支，經其同意採集尿液送驗結果，呈安非他命及甲
    基安非他命陽性反應，始悉上情。
三、案經基隆市警察局第一分局報告臺灣基隆地方法院檢察署檢
    察官偵查起訴。
    理  由
一、本件被告所犯者非為死刑、無期徒刑、最輕本刑為3 年以上
    有期徒刑之罪或高等法院管轄第一審案件，其於準備程序進
    行中，先就被訴事實為有罪之陳述，經告知其簡式審判程序
    之旨，並聽取公訴人及被告之意見後，本院依刑事訴訟法第
    273 條之1 第1 項之規定，裁定由受命法官獨任進行簡式審
    判程序，且依同法第273 條之2 規定，簡式審判程序之證據
    調查，不受第159 條第1 項、第161 條之2 、第161 條之3
    、第163 條之1 及第164 條至第170 條規定之限制，合先敘
    明。
二、前揭犯罪事實，業據被告於本院準備程序及審理時坦承不諱
    ，而經被告同意為警採集之尿液經送驗後，呈現安非他命、
    甲基安非他命之陽性反應，此有基隆市警察局第一分局偵辦
    毒品案件尿液檢體對照表（尿液檢體編號：082 ）及台灣尖
    端先進生技醫藥股份有限公司99年3 月10日濫用藥物檢驗報
    告各乙份附卷可稽，且參之以酵素免疫分析或薄層定性分析
    等方式為初步篩檢者，檢驗結果雖有相當程度偽陽性之可能
    ，然以氣（液）相層析、質譜分析之儀器為交叉確認者，檢
    驗結果出現偽陽性之機率則極低，因而具有公信力，核足為
    對涉嫌人不利之認定；且扣案之白色結晶體2包（毛重：0.3
    公克、0.2 公克）經警以煙毒品檢驗包試劑初步檢驗結果呈
    安非他命反應，有基隆市警察局第一分局延平街派出所查獲
    涉嫌毒品危害防制條例毒品初步鑑驗報告單附卷可佐，且有
    卷附照片4紙及扣案之吸食器1支足資佐證，足認被告自白與
    犯罪事實相符，本件事證明確，被告施用毒品之犯行洵堪認
    定，應依法論科。
三、又施用甲基安非他命之代謝最先是去N-甲基（N-demethylat
    io n）形成安非他命，而施用甲基安非他命後，在正常尿液
    PH值情況下，24小時內，有43％服用劑量以甲基安非他命原
    態排出；另施用安非他命後24 小時內，有30 ％以安非他命
    原態排出，20％經去氨基作用及氧化作用形成苯甲酸，2％
    經反應形成Norephedrine（參照行政院衛生署出版「物質濫
    用」、「常見濫用藥物檢驗方法彙編」所載）。而施用安非
    他命後，其尿液不致檢出甲基安非他命陽性反應，而施用甲
    基安非他命後，其尿液可檢出甲基安非他命和其代謝物安非
    他命成分，有行政院衛生署管制藥品管理局93 年11月2日管
    檢字第0930010499號函可按，是尿液經檢驗出甲基安非他命
    陽性反應，係被告施用甲基安非他命後以甲基安非他命原態
    排出者；而檢驗出安非他命陽性部分，乃施用甲基安非他命
    、安非他命均可檢驗出安非他命陽性反應。查被告為警採集
    之尿液經檢驗結果，乃呈安非他命及甲基安非他命陽性反應
    ，足以認定被告係施用甲基安非他命無訛，起訴書誤載為安
    非他命，應予更正，併予敘明。
四、按甲基安非他命係毒品危害防制條例第2 條第2 項第2 款所
    定之第二級毒品，核被告所為，係犯毒品危害防制條例第10
    條第2 項之施用第二級毒品罪。被告持有第二級毒品甲基安
    非他命之低度行為，應為施用第二級毒品之高度行為所吸收
    ，不另論罪。又被告有犯罪事實欄所示論罪科刑執行完畢情
    形，有臺灣高等法院被告前案紀錄表乙份附卷足憑，其於前
    案執行完畢後5 年內，故意再犯本件有期徒刑以上之罪，為
    累犯，依刑法第47條第1 項加重其刑。爰審酌被告曾有施用
    毒品之前科仍不知戒除，惟犯罪後坦承犯行，且所犯之施用
    毒品犯行乃戕害自己身心健康，並未危及他人等一切情狀，
    量處如主文所示之刑，併諭知易科罰金之折算標準。
五、至查獲之第二級毒品甲基安非他命2 包（毛重：0.3公克、
    0.2 公克）為毒品，有基隆市警察局第一分局延平街派出所
    查獲涉嫌毒品危害防制條例毒品初步鑑驗報告單1 紙附卷足
    考，併同無從與之完全析離之分裝袋2 只，均應依毒品危害
    防制條例第18條第1 項前段規定，於所犯該罪項下宣告沒收
    銷燬如主文之所示。至扣案之吸食器1 支係被告所有供施用
    第二級毒品犯罪之本案所用，此經被告敘明在卷，爰依刑法
    第38條第1 項第2 款、第3 項規定，於所犯該罪項下併予宣
    告沒收如主文之所示。
據上論斷，應依刑事訴訟法第273 條之1 第1 項、第299 條第1
項前段，毒品危害防制條例第10條第2 項、第18條第1 項前段，
刑法第11條前段、第47條第1 項、第41條第1 項前段、第38條第
1 項第2 款、第3 項，判決如主文。
本案經檢察官乙○○到庭執行職務。
中    華    民    國    99    年    4     月    30    日
                  刑事第四庭法  官   周霙蘭
以上正本證明與原本無異。
如不服本判決應於收受送達後10日內向本院提出上訴書狀，並應
敘述具體理由；其未敘述上訴理由者，應於上訴期間屆滿後20日
內向本院補提理由書(均須按他造當事人之人數附繕本)「切勿逕
送上級法院」。
中    華    民    國    99    年    4     月    30    日
                            書記官   莊智凱
附錄論罪法條：
毒品危害防制條例第10條
施用第一級毒品者，處 6 月以上 5 年以下有期徒刑。
施用第二級毒品者，處 3 年以下有期徒刑。

司法院資訊處製作；財團法人民間司法改革基金會備份。
